臺灣嘉義地方法院民事判決
111年度簡字第5號
                            (原案號：109年度訴字第750號)
原      告  黃○○  
法定代理人  黃一紘  

            王秀婷  
訴訟代理人  吳復興律師
被      告  鄭國榮  


訴訟代理人  李建宏  
被      告  丁○○  
訴訟代理人  林堯順律師
兼上列一人
法定代理人  王貞喬  

上列當事人間請求損害賠償事件，於民國111年2月14日言詞辯論
終結，本院判決如下：
    主  文
被告丁○○、甲○○、丙○○應連帶給付原告新臺幣623,206元，及被
告丁○○與甲○○自民國109年8月4日起、被告丙○○自民國111年2月1
5日起，均至清償日止，按年息百分之五計算之利息。
原告其餘之訴駁回。
訴訟費用由被告丁○○、甲○○、丙○○連帶負擔百分之三十八
，其餘由原告負擔。
本判決第一項，得為假執行。但被告丁○○、甲○○、丙○○如於執行
標的物拍定、變賣或物之交付前，以新臺幣623,206元為原告預
供擔保，得免為假執行。
    事  實
甲、原告方面         
壹、聲明：
一、被告丙○○及被告丁○○及其法定代理人應連帶給付原告新臺幣
    (下同)1,626,492元，及自起訴狀繕本送達翌日起計算之法
    定利息。
二、訴訟費用由被告連帶負擔。
貳、陳述：         
一、被告丙○○於民國107年8月4日下午4時25分許，駕駛車牌號碼
    000-0000號自用小貨車，行經嘉義市○區○○路000號前，本應
    注意汽車停置在路邊停車格時，應將車身停放在停車格内，
    且於顯有妨礙其他人、車通行處所不得停車，詎被告丙○○竟
    將上開自用小貨車車身一半停放在停車格内，另一半則停在
    停車格外，且引擎未熄火，致有3分之1車身違規占用停車格
    旁之機慢車優先道。適被告丁○○騎乘電動自行車，後方搭載
    原告，沿嘉義市西區新民路機慢車道由南向北行駛，行經上
    開處所，被告丁○○疏未注意，電動自行車右側把手與前開自
    用小貨車左後角發生擦撞，致被告丁○○及原告人車倒地，原
    告並受有右側大腿40公分撕裂傷合併肌肉撕裂傷與皮膚壞死
    等傷害(證物一)。
二、按「車輛停放線，用以指示車輛駕駛人停放車輛之位置與範
    圍」，道路交通標誌標線號誌設置規則第190條第1項定有明
    文。次按「汽車停車時，應依下列規定：…十五、停車時間
    、坐置、方式及車種，如公路主管機關、市區道路主管機關
    或警察機關有特別規定時，應依其規定。」、「汽車停車時
    應依車輛順行方向緊靠道路邊緣，其前後輪胎外側距離緣石
    或路面邊緣不得逾四十公分。」，復為道路交通安全規則第
    112條第1項第15款、第2項所明定。
三、依交通部99年11月01日交路字第0990057005號函(證物二)，
    可知汽車停車若已超出車輛停放線標線所劃設之範圍，應已
    違反道路交通標誌標線號誌設置規則第190條第1項之規定。
    又停車格標線範圍，非僅是為了維護汽車停放之秩序，更是
    為了要保護行車用路人之安全，自屬民法第184條第2項後段
    所稱保護他人之法律。本件被告丙○○竟將上開自用小貨車車
    身一半停放在停車格内，另一半則停在停車格位，未依規定
    緊靠道路右側，該小貨車停妥後之右側車身距離停車格線右
    側近1.3公尺，該小貨車於事發時左側有3分之1車身違規占
    用停車格旁之機慢車優先道，而有妨礙機慢車通行之事實，
    此有嘉義市政府警察局交通隊道路交通事故初步分析研判表
    可供為證(證物三）。參照交通部上開函文及現場位置圖，
    足以證明被告丙○○停放上開自用小貨車之行為，確實已違反
    道路交通標誌標線號誌設置規則第190條第1項及道路交通安
    全規則第112條第1項第15款、第2項之規定。
四、被告丙○○就本件車禍之發生，應負15%之肇事責任：
(一)依據111年12月21日逢甲大學車輛行車事故研究中心鑑定報
    告，被告丙○○於107年8月4日下午4時25分許，駕駛車牌號碼
    000-0000號自用小貨車，行經嘉義市○區○○路000號前，本應
    注意汽車停置在路邊停車格時，應將車身停放在停車格內，
    卻將上開自用小貨車左側大部分突出停車格外，車輛左後尾
    (角)亦已侵入機慢車道優先道範圍內，影響機慢車優先道機
    車行駛安全，認係有過失，肇事比例佔整體事故10-15%等語
    (見證物八)。
(二)另被告丙○○停放上開自用小貨車之行為確實已違反道路交通
    標誌標線號誌設置規則第190條第1項及道路交通安全規則第
    112條第1項第15款、第2項之規定，參酌上開鑑定報告書之
    鑑定意見，堪認被告丙○○就本件車禍之發生，應負15%之肇
    事責任。
五、原告因本件車禍總計受有1,626,492元之損害：
(一)按不法侵害他人之身體、健康、名譽、自由、信用、隱私、
    貞操，或不法侵害其他人格法益而情節重大者，被害人雖非
    財產上之損害，亦得請求賠償相當之金額。民法第195條第1
    項定有明文。又慰藉金之賠償須以人格權遭遇侵害，使精神
    上受有痛苦為必要，其核給之標準固與財產上損害之計算不
    同，然非不可斟酌雙方身分資力與加害程度，及其他各種情
    形核定相當之數額(最高法院51年台上字第223號判例要旨參
    照)。
(二)原告請求被告丙○○等人連帶賠償其1,500,000元之精神慰撫
    金：
    原告因本件車禍，於107年8月4日入住戴德森醫療財團法人
    嘉義基督教醫院迄同年月31日辦理出院，住院時間長達28天
    (見證物一診斷證明書)，期間更曾進行三次手術(傷口與肌
    肉缝合手術、清創手術及植皮手術)，原告接受手術所受之
    肉體上及精神上痛苦，非親自經歷者所能言語。另原告現在
    右大腿肌肉萎縮，無法從事激烈活動，並持續至長庚醫療財
    團法人嘉義長庚紀念醫 院進行長達23次的復健治療，此亦
    有該醫院診斷證明書2紙可供為佐(證物四)。原告因本件車
    禍導致其右大腿大面積撕裂傷造成整片皮膚組織壞死，及大
    面積的手術縫合(近400針)，有相關治療照片可供為考(證物
    五)。另原告復健迄今，仍受有右膝活動度受限（0-105度)
    及肌力不足、無法蹲下之傷害(證物六)。從事發迄今，原告
    長期受到身體病痛折磨無法安穩入睡，且因右大腿肌肉萎縮
    、缝合傷痕、右膝活動度受限等傷害，可能導致日後勞動能
    力減損，因此產生強烈之自卑感，故原告請求丙○○等人連帶
    賠償其1,500,000元之精神慰撫金，尚稱公允。
(三)原告請求丙○○等人連帶賠償其61,200元之看護費用：
 1、按親屬代為照顧被害人之起居，固係基於親情，但親屬看護
    所付出之勞力並非不能評價為金錢，雖因二者身份關係而免
    除被害人之支付義務，惟此種基於身份關係之恩惠，自不能
    加惠於加害人；故由親屬看護時雖無現實看護費之支付，仍
    應比照一般看護情形，認被害人受有相當於看護費之損害，
    得向加害人請求賠償，始符公平原則及民法第193條第1項所
    定「增加生活上需要」之意旨(最高法院89年度台上字第174
    9號、94年度台上字第1543號判決意旨參照)。
 2、原告因本件車禍住院時間長達28天，另於出院後專程至長庚
     醫療財團法人嘉義長庚紀念醫院進行長達23次的復健治療
    ，以每天1,200元看護費用計算，原告共計51天需要專人看
    護，故原告請求被告丙○○等人連帶賠償61,200元(計算式：5
    1×1,200＝61,200)之看護費用。
(四)原告因本件車禍受有65,292元之醫療費用損失：
    原告因本件車禍受有65,292元之醫療費用損失，有相關醫療
    費用收據可供為佐（證物七）。
(五)綜上，原告因本件車禍受有1,626,492元之損害（計算式：1
    ,500,000＋61,200＋65,292＝1,626,492)。
六、就被告丁○○之法定代理人連帶求償之說明：
    被告丁○○於事發時年僅15歲，於上開時地，駕駛電動自行車
    ，疏於未注意車前狀況，導致本件車禍發生，而該電動自行
    車應是其法定代理人購買並允許伊騎乘，被告丁○○之法定代
    理人明知被告丁○○未滿18歲，應知悉未滿18歲之人對於交通
    突發狀況反應能力或對於駕駛電動自行車之控制能力均較18
    歲之人薄弱，而渠等對被告丁○○有保護、教養之權利義務，
    故原告主張被告丁○○之法定代理人亦應連帶負賠償之責；就
    被告丁○○之法定代理人部分之請求權基礎為民法第184條第1
    項前段及第187條第1項之規定。
參、證據：提出嘉義市政府警察局交通隊道路交通事故當事人登
    記聯單及道路交通事故現場圖影本；嘉義基督教醫院107年9
    月6日、108年5月9日、109年8月17日診斷證明書；交通部99
    年11月1日交路字第0990057005號函、嘉義市政府警察局交
    通隊道路交通事故初步分析研判表影本及現場照片；嘉義長
    庚紀念醫院108年3月20日、108年8月26日、111年1月7日診
    斷證明書、治療過程照片、陽明醫院109年7月17日診斷證明
    書、醫療費用收據、交通部公路總局嘉義區監理所嘉雲區車
    輛行車事故鑑定會鑑定意見書及逢甲大學車輛行車事故研究
    中心鑑定報告第6頁影本等資料。
乙、被告方面
壹、被告丁○○、甲○○：
一、聲明：
(一)原告之訴駁回。
(二)訴訟費用由原告負擔。
二、陳述：         
(一)查本件被告丁○○於107年8月4日下午4時25分許，騎乘電動自
    行車，行經嘉義市○區○○路000號前，因被告丙○○違規停車，
    電動自行車右側把手與丙○○之自用小貨車左後角發生擦撞，
    致被告丁○○及原告乙○○人車倒地受傷。
(二)本件被告丁○○就事故之發生雖有過失責任，然被告丙○○違規
    停車，將自用小貨車車身一半停在停車格内，另一半停在停
    車格外，致有三分之一車身違規占用停車格旁之機慢車優先
    道，亦為事故發生原因。被告丙○○如未違規停車，將不會發
    生電動自行車右側手把與前開自用小客車左後角擦撞之情形
    ，故被告丙○○之違規停車行為，與本件車禍之發生有相當因
    果關係，其亦應負車禍之肇事責任。
(三)就原告其所要求之損害賠償論述如下：
１、看護費用61,200元部分：
  ⑴原告提出之診斷證明書上，醫生並未記載原告之情況需專人
    照護，故原告請求看護費用顯為無據，此部分被告否認之。
  ⑵對原告109年8月28日民事陳報二狀提出之證物8及證物9，形 
    式上不爭執。惟依證物8所載：「…共計於本院住院28天。…
    住院期間需專人照顧，術後宜休養兩個月。」，故原告得請
    求之看護費用應為28天，而非51天。
２、醫療費用65,292元部分：
    依原告提出民事起訴狀證物七所附之醫療單據，加總金額為
     62,006元，就此範圍内醫療費用被告不爭執，惟其餘3,286
    元部分被告否認之。
３、有關精神慰撫金部分：
  ⑴按非財產上損害，其核給之標準，固與財產上損害之計算不
    同，但亦應依調查證據所得心證，斟酌雙方身分、地位及資
    力與加害之程度，暨其他各種情形，核定相當之數額。又不
    法侵害他人致死者，被害人之父、母、子、女及配偶依民法
    第194條規定請求加害人賠償相當金額之慰撫金時法院對於
    慰撫金之量定，應斟酌加害人、被害人暨其父、母、子、女
    及配偶之身分、地位及經濟狀況定之，最高法院97年度台上
    字第2095號判決意旨可資參照。
　⑵查被告丁○○目前仍在就學中，並無任何收入，本件原告請求1
    50萬元之精神慰撫金，其請求之慰撫金對被告而言實屬過高
    。精神慰撫金部分，被告認為原告請求過高，應以10萬元較
    為合理。
(四)綜上所述，請鈞院明鑒，駁回原告之訴，以維被告權益。
三、證據：未提出證據資料。
貳、被告丙○○：
一、聲明：
(一)原告之訴駁回。
(二)訴訟費用由原告負擔。
二、陳述：         
(一)之前丙○○為不起訴處分，經覆議後仍為不起訴處分，除非經
    學術鑑定後認為丙○○有責任，不然丙○○應該是沒有責任的。
(二)對於逢甲大學110年12月21日函及所附鑑定報告書，同意該
    鑑定報告，既然鑑定需負擔10至15%的責任，那我們就照這
    個部分。    
三、證據：未提出證據資料。
    理  由
甲、程序部分
    按民事訴訟法第255條規定「訴狀送達後，原告不得將原訴
    變更或追加他訴。但有下列各款情形之一者，不在此限：一
    、被告同意者。二、請求之基礎事實同一者。三、擴張或減
    縮應受判決事項之聲明者。四、因情事變更而以他項聲明代
    最初之聲明者。五、該訴訟標的對於數人必須合一確定時，
    追加其原非當事人之人為當事人者。六、訴訟進行中，於某
    法律關係之成立與否有爭執，而其裁判應以該法律關係為據
    ，並求對於被告確定其法律關係之判決者。七、不甚礙被告
    之防禦及訴訟之終結者。被告於訴之變更或追加無異議，而
    為本案之言詞辯論者，視為同意變更或追加。」經查，原告
    於109年7月24日具狀提起本件訴訟時，原請求被告丙○○及丁○○應連帶給付原告1,000,000元，及自起訴狀繕本送達翌日
    起至清償日止按年息百分之五計算之利息。嗣後，原告於10
    9年8月17日調解程序，請求補正甲○○為被告丁○○之法定代理
    人，並追加甲○○為共同被告。另於111年2月14日言詞辯論時
    ，原告變更訴之聲明為如事實欄所示。因原告請求之基礎事
    實同一，僅係擴張應受判決事項之聲明，尚不甚礙被告之防
    禦及訴訟之終結，符合民事訴訟法第255條第1項第2、3、7
    款之規定。因此，原告追加被告及變更訴之聲明，應予准許
    ，合先敘明。
乙、實體部分
壹、兩造不爭執事項：
一、被告丙○○於107年8月4日下午4時25分許，將車牌號碼000-00
    00號自用小貨車停放在停車格，但有部分車身在停車格外
　　，占用到停車格旁邊之機慢車優先道。
二、被告丁○○於上述時間騎乘電動自行車後方搭載原告，行經上
    述小貨車停放處所，電動自行車右側把手與小貨車左後角發
    生擦撞，致被告丁○○及原告乙○○人車倒地，原告受有右側大
    腿40公分撕裂傷合併肌肉撕裂傷與皮膚壞死等傷害。
三、兩造皆同意以逢甲大學110年12月21日函所附鑑定報告書之
    鑑定意見為準。
四、兩造同意本件原告的醫療費用以62,006元計算。
貳、兩造主要爭執事項：
一、原告得請求之看護費用數額，應該為多少?
二、原告得請求被告賠償之精神慰撫金部分，應該以多少的數額
    較為合理？
參、本院之判斷：
一、按民法第184條第1項前段規定：「因故意或過失，不法侵害
    他人之權利者，負損害賠償責任。」第191條之2前段規定：
    「汽車、機車或其他非依軌道行駛之動力車輛，在使用中加
    損害於他人者，駕駛人應賠償因此所生之損害。」第193條
    第1項規定：「不法侵害他人之身體或健康者，對於被害人
    因此喪失或減少勞動能力或增加生活上之需要時，應負損害
    賠償責任。」；第195條第1項前段規定：「不法侵害他人之
    身體、健康、名譽、自由、信用、隱私、貞操，或不法侵害
    其他人格法益而情節重大者，被害人雖非財產上之損害，亦
    得請求賠償相當之金額。」次查，民法第187條第1項規定：
    「無行為能力人或限制行為能力人，不法侵害他人之權利者
    ，以行為時有識別能力為限，與其法定代理人連帶負損害賠
    償責任。行為時無識別能力者，由其法定代理人負損害賠償
    責任」。
二、經查，本件被告丙○○於107年8月4日下午4時25分許，駕駛車
    牌號碼000-0000號自用小貨車，於行經嘉義市○區○○路000號
    前，將小貨車車身一半停放在停車格内，另一半則停在停車
    格外，有3分之1車身占用停車格旁之機慢車優先道，適被告
    丁○○騎乘電動自行車，後方搭載原告，於行經上揭處所時，
    疏未注意，電動自行車右側把手與前開自用小貨車左後角發
    生擦撞，致被告丁○○及原告人車倒地，原告受有右側大腿40
    公分撕裂傷合併肌肉撕裂傷與皮膚壞死等傷害。上揭事實，
    業據原告提出嘉義市政府警察局交通隊道路交通事故當事人
    登記聯單、道路交通事故現場圖；嘉義基督教醫院107年9月
    6日、108年5月9日、109年8月17日診斷證明書；嘉義市政府
    警察局交通隊道路交通事故初步分析研判表及現場照片；嘉
    義長庚紀念醫院108年3月20日、108年8月26日、111年1月7
    日診斷證明書、治療過程照片、陽明醫院109年7月17日診斷
    證明書、交通部公路總局嘉義區監理所嘉雲區車輛行車事故
    鑑定會鑑定意見書、逢甲大學車輛行車事故研究中心鑑定報
    告第6頁影本等資料佐參，且為兩造均不爭執之事實。又查
    ，兩造皆同意以逢甲大學110年12月21日函所附鑑定報告書
    之鑑定意見為準；而依逢甲大學110年12月21日函及所附鑑
    定報告書之鑑定分析意見：「一、B車（丁○○騎乘的電動自
    行車）事故前沿新民路機慢車道由南向北行駛，至肇事地時
    受左側車道不明車輛影響而靠右行駛，偏駛途中未注意車前
    狀況，與前方突出至機慢車優先道範圍之A車左後尾(角)發
    生碰撞，肇責占整體事故85%~90%。二、A車（丙○○駕駛的自
    用小貨車）雖靜態停止於停車格內，但車輛停放方式與位置
    未依規定，致車輛左側大部分突出於停車格線外，車輛左後
    尾(角)亦已侵入機慢車優先道範圍內，影響機慢車優先道機
    車行駛安全，認係有過失，肇責比例占整體事故10%~15%」
    。顯見，本件車禍之發生，被告丁○○及丙○○二人核均有過失
    。又被告丁○○及丙○○二人之過失行為，與原告乙○○受傷之間
    ，具有相當因果關係。因此，原告請求被告丁○○及丙○○二人
    應負侵權行為損害賠償之責任，乃於法有據，屬有理由。茲
    將原告請求賠償之項目及本院核准之金額，分述如下：
(一)醫療費用：核准62,006元
１、經查，原告因本件車禍而受有右側大腿40公分撕裂傷合併肌
    肉撕裂傷與皮膚壞死等傷害。上揭事實業據原告嘉義基督教
    醫院107年9月6日、108年5月9日、109年8月17日診斷證明書
    及陽明醫院109年7月17日診斷證明書、醫療費用收據等資料
    為證。
２、次查，兩造於111年2月14日本院言詞辯論時，均同意原告之
    醫療費用部分以62,006元計算。因此，本件被告應賠償原告
    之醫療費用，為62,006元。
(二)看護費用：核准61,200元
１、經查，原告主張伊因本件車禍住院時間長達28天，另在於出
    院後專程至長庚醫療財團法人嘉義長庚紀念醫院進行長達23
    次的復健治療，以每天1,200元看護費用計算，原告共計51
    天需要專人看護，故請求被告賠償伊61,200元(計算式：51×
    1,200＝61,200)之看護費用。
２、按親屬代為照顧被害人之起居，固係基於親情，但親屬看護
    所付出之勞力並非不能評價為金錢，而由親屬看護時，雖無
    現實看護費之支付，惟仍應比照一般看護情形，認為被害人
    受有相當於看護費之損害，得向加害人請求賠償，始符公平
    原則及民法第193條第1項所定「增加生活上需要」之意旨
　　。
３、查本件原告於戴德森醫療財團法人嘉義基督教醫院住院時間
    長達28天，期間曾進行三次手術(傷口與肌肉缝合手術、清
    創手術及植皮手術)；並持續至長庚醫療財團法人嘉義長庚
    紀念醫 院進行長達23次的復健治療。則本件衡諸社會經驗
    法則，原告於戴德森醫療財團法人嘉義基督教醫院住院時間
    長達28天期間，應需要有專人看護照料之必要，且查，嘉義
    基督教醫院診斷證明書也載明：「住院期間需專人照顧」（
    本院卷第205頁）， 因此，原告住院期間應以全日看護費核
    計看護費用。另外，原告於出院後仍持續至長庚醫療財團法
    人嘉義長庚紀念醫院進行長達23次的復健治療，此部分亦須
    要有專人陪同往返及照料，惟因非住院期間，僅陪同往返醫
    院及復健治療，故就此部分，得僅以半日看護費用核計。又
    查，一般看護費的行情，每日約為2,000元，因此，原告住
    院期間及出院後往返醫院復健治療之期間，需專人照顧，得
    請求看護費用之損失，合計金額應為79,000元【計算式：（
    28天×2,000元）＋（23天×1,000元）＝79,000元】。而查，本
    件原告僅請求被告給付看護費用61,200元，此數額，係在原
    告上述所得請求之金額範圍內，因此，原告請求被告給付伊
    看護費用61,200元，屬有理由，應予准許。
(三)精神慰撫金：核准50萬元
１、經查，原告主張伊因本件車禍，於107年8月4日入住戴德森醫
    療財團法人嘉義基督教醫院迄同年月31日辦理出院，住院時
    間長達28天，期間更曾進行三次手術(傷口與肌肉缝合手術
    、清創手術及植皮手術)。另原告現在右大腿肌肉萎縮，無
    法從事激烈活動，並持續至長庚醫療財團法人嘉義長庚紀念
    醫 院進行長達23次的復健治療。原告因本件車禍導致其右
    大腿大面積撕裂傷造成整片皮膚組織壞死，及大面積的手術
    縫合(近400針)。另原告復健迄今，仍受有右膝活動度受限
    （0-105度)及肌力不足、無法蹲下之傷害。從事發迄今，原
    告長期受到身體病痛折磨無法安穩入睡，且因右大腿肌肉萎
    縮、缝合傷痕、右膝活動度受限等傷害，可能導致日後勞動
    能力減損，因此產生強烈之自卑感，請求丙○○等人連帶賠償
    原告1,500,000元之精神慰撫金。
２、按慰撫金之賠償，其核給之標準固與財產上損害之計算不同
    ，然非不可斟酌雙方身分資力與加害程度，核定相當之數額
    。惟所謂相當，除斟酌加害程度與被害人的身體、健康影響
    是否重大以為斷，並應斟酌加害人及被害人之身分、經濟地
    位等各種情形而定之。
３、次查，原告因本件車禍，入住嘉義基督教醫院長達28天，期
    間更曾進行三次手術。另原告現在右大腿肌肉萎縮，持續至
    長庚醫療財團法人嘉義長庚紀念醫 院進行長達23次的復健
    治療，且因本件車禍而導致其右大腿大面積撕裂傷造成整片
    皮膚組織壞死及大面積的手術縫合。原告復健迄今，仍受有
    右膝活動度受限及肌力不足、無法蹲下等傷害。因此，本件
    堪認原告在精神上確實受有相當痛苦。本院審酌兩造年齡、
    學歷、職業、家庭狀況及經濟狀況（詳本院卷第145-158頁
    及第371-372頁），並斟酌原告身體受傷害的程度及治療過
    程可能造成原告身心的痛苦等一切情狀，本院認為原告得向
    被告請求的精神慰撫金，應以50萬元為適當。
(四)以上，原告得請求的項目及金額，為：⑴醫療費用62,006元
　　；⑵看護費用61,200元；⑶精神慰撫金500,000元。合計總共6
    23,206元。
三、另按，民事上之共同侵權行為（狹義的共同侵權行為，即加
    害行為）與刑事上之共同正犯，其構成要件並不完全相同，
    共同侵權行為人間不以有意思聯絡為必要，數人因過失不法
    侵害他人之權利，苟各行為人之過失行為，均為其所生損害
    共同原因，即所謂行為關連共同，亦足成立共同侵權行為，
    依民法第185條第1項前段之規定，各過失行為人對於被害人
    應負全部損害之連帶賠償責任。復查，本件依據逢甲大學11
    0年12月21日函所附鑑定報告書之鑑定分析意見：B車（丁○○
    騎乘的電動自行車）之肇責占整體事故85%~90%；A車（丙○○
    駕駛的自用小貨車）之肇責比例占整體事故10%~15%。因此
    ，被告丁○○及被告丙○○二人之過失行為，均為原告發生損害
    之共同原因。而被告丁○○及丙○○二人對於本件車禍之發生既
    然均有過失，且被告丁○○及被告丙○○二人之過失行為均為被
    害人乙○○受傷害結果之共同原因，揆諸上開說明，被告丁○○
    及被告丙○○二人間自有行為關連共同，應成立共同侵權行為
    甚明。是本件被告丁○○及丙○○二人之過失行為，應成立共同
    侵權行為。依照民法第185條第1項之規定，被告丁○○及丙○○
    二人應連帶負損害賠償責任。另外，被告甲○○為被告丁○○之
    法定代理人，依照民法第187條第1項之規定，被告甲○○應與
    被告丁○○連帶負損害賠償責任。因此，本件被告丁○○、甲○○
    、丙○○三人對於原告，應連帶負全部損害之賠償責任。至被
    告內部如何分攤金額，得自行參酌逢甲大學110年12月21日
    函所附鑑定報告書之鑑定分析意見，以肇事責任比例，協商
    分攤的賠償金額，附此敘明。
四、綜據上述，原告依據民法第184條第1項、第185條、第187條
    第1項及第195條第1項等關於侵權行為損害賠償之規定，於
    請求被告丁○○、甲○○、丙○○連帶賠償623,206元；及被告丁○○、甲○○自起訴狀繕本送達翌日即109年8月4日起，另被告丙○○自111年2月15日起（註：丙○○部分，因起訴狀繕本於送達
    時遭受退回，而查嗣後的送達證書上面未載明另送達起訴狀
    繕本的日期，故被告丙○○的遲延利息，另以原告在111年2月
    14日言詞辯論時對於被告為本件訴訟之請求及被告丙○○於同
    日到庭並當庭收受原告所提出之民事陳述意見狀繕本之翌日
    即111年2月15日起計算遲延利息)，至清償日止，按年息百
    分之五計算之利息之範圍內，乃於法有據，屬有理由，應予
    准許。惟原告逾上述範圍之請求，則屬無理由，不應准許，
    應予駁回之。
五、本件判決所命給付之金額，尚未扣除強制汽車責任險已給付
    之保險金額。原告如果已有領取強制汽車責任險給付金額，
    應依強制汽車責任保險法第32條的規定，自行另扣除已領取
    之保險給付金額，附此敘明。
六、本件原告勝訴部分，係就民事訴訟法第427條第2項訴訟適用
    簡易程序，所為被告敗訴之判決，爰依民事訴訟法第389條
    第1項第3款規定，依職權宣告假執行。同時並另依職權宣告
    被告如果為原告預供相當之擔保，亦得免為假執行。
七、本件為判決基礎之事實已臻明確，兩造其餘主張陳述及其他
    攻擊防禦方法，核與本件判決結果均無影響，無逐一論述之
    必要，附此敘明。
丙、據上論斷，本件原告之訴為一部有理由、一部無理由，依民
    事訴訟法第79條、第85條第2項、第389條第1項第3款、第39
    2條第2項，判決如主文。
中　　華　　民　　國　  111　　 年　　3　　月　　21 　日
                  民二庭法　官　呂仲玉
以上正本係照原本作成。
如對本判決上訴須於判決送達後20日內向本院提出上訴狀（須按
對造人數提出繕本）。如委任律師提起上訴者，應一併繳納上訴
審裁判費。
中　　華　　民　　國　  111　　 年　　3　  月　　21 　日
                        書記官　朱鴻明